臺灣橋頭地方法院民事裁定
109年度消債清字第59號
聲請人即債  陳江晏  
務人                  
代  理  人  詹忠霖  法扶律師
上列當事人因消費者債務清理事件聲請清算，本院裁定如下：
    主  文
聲請駁回。
聲請費用由聲請人負擔。
    理  由
一、按「消費者債務清理條例所稱消費者，指5 年內未從事營業
    活動或從事小規模營業活動之自然人。前項小規模營業指營
    業額平均每月新臺幣20萬元以下者。」、「聲請更生或清算
    不合程式或不備其他要件者，法院應以裁定駁回之。」消費
    者債務清理條例第2 條第1 、2 項及第8 條分別定有明文。
    次按「本條例第2 條第1 項所定之5 年期間，自聲請更生或
    清算前1 日回溯5 年計算之；第2 項所定之營業額，以5 年
    內之營業總額除以實際營業月數計算之。」消費者債務清理
    條例施行細則第3 條第1 項及第4 條亦分別明文在案。
二、聲請意旨略以：聲請人即債務人陳江晏前向金融機構辦理保
    證契約等等，致積欠無擔保債務計新臺幣（下同）19,855,1
    48元，因有不能清償債務或有不能清償之虞，復未經法院裁
    定開始更生程序或宣告破產，爰依法聲請准予裁定清算等語
    。
三、經查：
　㈠聲請人係於民國108年11月26日向本院聲請消費者債務清理條
    例之前置調解，經調解不成立而聲請清算程序，故聲請人聲
    請清算回溯前5年內為103年11月26日至108年11月25日止，
    而本法所稱公司負責人：在無限公司、兩合公司為執行業務
    或代表公司之股東；在有限公司、股份有限公司為董事，公
    司法第8條第1項定有明文。查聲請人為旭煬科技股份有限公
    司（下稱旭煬公司）董事，而旭煬公司係於109年5月20日起
    停業，故聲請人於聲請清算前5年間實際擔任董事期間為103
    年11月26日至108年11月25日止。
　㈡旭煬公司於103年11月26日至108年11月25日止即聲請人聲請
    清算前5年間皆有營業紀錄，查營業額係指公司之銷貨收入
    ，依營業人銷售額申報書、營利事業所得稅結算申報書所示
    ，旭煬公司於103年11、12月之銷售額為4,433,000元，另10
    4、105、106、107年每年營業收入分別為17,950,269元、16
    ,746,600元、83,664,250元、15,332,390元，108年1月至10
    月銷售額共4,055,610元，此有財政部高雄國稅局109年5月7
    日財高國稅左服字第1092651797號函在卷可稽，故以5年間
    營業總額共142,182,119元，平均每月營業額為2,369,701元
    （計算式：142,182,119÷60＝2,369,701），其營業額已逾每
    月20萬元。至聲請人主張其僅為掛名負責人，非實際營業人
    云云，惟查，聲請人未提出相關證明，且聲請人有無實際上
    從事營業活動，實非客觀第三人所得而知，並參諸公司法相
    關法律規定，亦無聲請人所稱之「掛名負責人」可言，是以
    聲請人既同意以其名義登記為負責人，縱聲請人將其業務交
    由他人代為執行，解釋上亦僅係聲請人將負責人事務委任他
    人履行，仍無解為其法律上負責人之地位，則其主張實非可
    採。準此，聲請人於聲請更生前5年內擔任旭煬公司負責人
    ，每月平均營業額已逾20萬元，是本件聲請人並非得適用本
    條例聲請更生之消費者，其聲請更生不合程式，且上開欠缺
    又屬無從補正，依上說明，自應駁回其更生聲請，爰裁定如
    主文。
四、據上論結，本件聲請為無理由，依消費者債務清理條例第11
    條第1 項、第8 條前段，裁定如主文。
中　　華　　民　　國　 109　　年　　10　　月　　12　　日
                      　　民事庭　法　官　李姝蒓
以上正本係照原本作成。
如不服本裁定，應於裁定送達後10日內，以書狀向本院提出抗告
，並繳納抗告費新臺幣1千元。
中　　華　　民　　國　 109　　年　　10　　月　　12　　日
  　                              書記官　郭南宏